---
title: "EstimacionParametros"
author: "Daniel Gonzalez"
date: "2025-04-04"
output: html_document
---

```{r setup, include=FALSE}
knitr::opts_chunk$set(echo = TRUE)
```

`{library("ProbBayeslib")}`

## Estimación de Parámetros

```{r pressure, echo=FALSE}
plot(pressure)

```

**Aplique la siguiente ecuación para resolver los problemas a continuación :**

$$
(\vec{y_1}+\vec{y_2})\pm z_\alpha/2 \sqrt{\frac{s^2_1}{n_1}+\frac{s^2_2}{n_2}}
$$

1.  **Problema a resolver:**

Con un intervalo de confianza de 95% se desea conocer la diferencia entre los salarios de los profesionales de ingeniería industrial y los de administración en la ciudad de Bogotá. Para tal efecto, se cuenta con la siguiente información:

-   Se seleccionó una muestra aleatoria de los salarios de 70 profesinales recien egresados de Ingeniería Industrial, con una media de \$2.100.000 y una desviación estándar de \$200.000.

-   Se seleccionó otra muestra aleatoria de los salarios de 35 recien egresados de Administración, con una media de \$1.700.000 y una desviación estándar de \$100.000

```{r}

nivel_confianza=0.95
alfa_media= (1-nivel_confianza)/2
  
tamanio_muestra_industrial=70
media_industrial= 2100000
desviacion_industrial=200000
varianza_industrial = desviacion_industrial^2

tamanio_muestra_administracion=35
media_administración=1700000
desviacion_administracion=100000
varianza_administracion= desviacion_administracion^2

z_alf_media= qnorm(alfa_media,0,1)
#print(z_alf_media)

z_alfa_media_positivivo= z_alf_media *-1
#print(z_alfa_media_positivivo)

raiz_cuadra = sqrt((varianza_industrial/tamanio_muestra_industrial) +(varianza_administracion/tamanio_muestra_administracion ) )

#print(raiz_cuadra)

product= z_alfa_media_positivivo* raiz_cuadra
#print(product)

dif_media= media_industrial -media_administración 
#print(dif_media)

limite_inferior=dif_media-product
limite_superior=dif_media+product

print("Limite Superior:")
print(limite_superior)

print("Limite Inferior:")
print(limite_inferior)
```

**Análisis del Resultado:**

Con un intervalo de confianza del 95%, el salario de los profesionales recien egresados de Ingeniería Industrial se encuentra entre \$342.618 y \$ 457.382 es mayor que el salario de los profesionales recien egresados de Adminitración de Empresas. Esta afirmación se debe al tener el 95% de certeza, es decir, de 100 muestras existen 95 con estos resultados.

```{r}
intervalo_confianza=function(nivel_confianza, media1, media2,desviacion1, desviacion2, tamanio1, tamanio2){
  
  alfa_media= (1-nivel_confianza)/2
  z_alf_media= qnorm(alfa_media,0,1) # Encuentra el valor cuantil para cualquier probabilidad p. El parámetro 0 es la media y el 1 es la desviación estandar.
  z_alfa_media_positivivo= z_alf_media *-1
  
  varianza1 = desviacion1^2
  varianza2= desviacion2^2
  
  raiz_cuadra = sqrt((varianza1/tamanio1) +(varianza1/tamanio2 ) )
  
  product= z_alfa_media_positivivo* raiz_cuadra
  
  dif_media= media1 -media2
  
  limite_inferior=dif_media-product
  
  limite_superior=dif_media+product
  
  df =data.frame(
    "Limite inferior"=limite_inferior,
    "Limite Superior"=limite_superior )
  
  return(df)
  
}

df =intervalo_confianza(0.95,2100000,1700000,200000,100000,70,35 )
print(df)

```

2.  Problema 2

    ```{r}
    df =intervalo_confianza(0.95,21333,17875,2160.2,853.9,6,4 )
    print(df)
    ```

3.  Solución
