---
title: "Prueba Distribución"
author: "Daniel Gonzalez"
date: "2025-02-21"
output:
  word_document: default
  html_document: default
  pdf_document: default
---

```{r}
library(ggplot2)
library(fitdistrplus)

knitr::opts_chunk$set(echo = TRUE)
```

# Distribuciones de Probabilidad y Prueba de Bonda de Ajuste

## Distribución Exponencial

```{r}
set.seed(1073173761)

expo=round(rexp(100,0.0625),2) #Distribución Exponencial
print(expo)

```

## **Gráfica de Densidad de la distribución Exponencial**

```{r}
df = data.frame(expo)
ggplot(df,aes(x=expo))+geom_density(color=4,lwd=1,linetype=1)
```

## Prueba de Ajuste para la distribución Exponencial

```{r}
fit1=fitdist(expo,"exp")
ks.test(expo,"pexp",fit1$stimate)
```

## Distribución Normal

```{r}
normal= round(rnorm(100,179.1,28.2),2) #Distribución Normal
print(normal)
```

## **Gráfica de la Distribución Normal**

```{r}
df = data.frame(normal)
ggplot(df,aes(x=normal))+geom_density(color=4,lwd=1,linetype=1)
```

## Prueba de Shapiro para la distribución Normal

```{r}
shapiro.test(normal)
```

## **Distribución de Poisson**

```{r}
poisson =round(rpois(100,43.2) ,2) # Distribución Poisson
print(poisson)
```

## Gráfica de la distribución de Poisson

```{r}
df = data.frame(poisson)
ggplot(df,aes(x=poisson))+geom_density(color=4,lwd=1,linetype=1)
```

## Prueba de Bondad de ajuste de la distribución Poisson

```{r}
fit1=fitdist(poisson,"pois",method="mle")
summary(fit1)
```

## **Distribución Binomial**

```{r}
binomial=round(rbinom(100,20,0.5) ,2) #Distibución binomial.
print(binomial)
```

## Gráfica de la distribución Binomial

```{r}
df = data.frame(binomial)
ggplot(df,aes(x=binomial))+geom_density(color=4,lwd=1,linetype=1)
```

## Distribución Chi Cuadrado

```{r}
chi=round(rchisq(100,2) ,2) #Distribución Chi Cuadrado.
print(chi)
```

## Gráfica de la distribución Chi Cuadrado

```{r}
df = data.frame(chi)
ggplot(df,aes(x=chi))+geom_density(color=4,lwd=1,linetype=1)
```

## Distribución Log Normal

```{r}
lognomal=round(rlnorm(100,2.32,0.2),2)
print(lognomal)

```

## Gráfica de la Distribución Log Normal

```{r}
df = data.frame(lognomal)
ggplot(df,aes(x=lognomal))+geom_density(color=4,lwd=1,linetype=1)
```

Distribución Beta

```{r}
beta =round(rbeta(100,2,2),2)
print(beta)

```

## Gráfica de la distribución Beta

```{r}
df = data.frame(beta)
ggplot(df,aes(x=beta))+geom_density(color=4,lwd=1,linetype=1)
```

## Distribución Gamma

```{r}
gamma = round(rgamma(100,6,2),2)
print(gamma)
```

## Gráfica de la distribución Gamma

```{r}
df = data.frame(gamma)
ggplot(df,aes(x=gamma))+geom_density(color=4,lwd=1,linetype=1)
```
